【裁判字號】    97,裁,1947
【裁判日期】    970320
【裁判案由】    營利事業所得稅
【裁判全文】
最  高  行  政  法  院  裁  定
                                     97年度裁字第01947號
再 審原 告  環隆電氣股份有限公司
代  表  人  甲○○
訴訟代理人  乙○○
再 審被 告  財政部臺灣省中區國稅局
代  表  人  趙榮芳
上列當事人間營利事業所得稅事件，再審原告對於中華民國94年
11月30日本院94年度判字第1861號判決，本於行政訴訟法第273
條第1項第1款事由提起再審之訴部分，本院裁定如下：
    主  文
再審之訴駁回。
再審訴訟費用由再審原告負擔。
    理  由
一、按行政訴訟法第278條第1項規定：「再審之訴不合法者，行
    政法院應以裁定駁回之。」次按參照改制前行政法院46年裁
    字第41號判例得知：行政訴訟之當事人，對於本院之判決，
    提起再審之訴，經以無理由判決駁回後，不得復以同一原因
    事實，又對駁回再審之訴所為判決，更行提起再審之訴。
二、再審原告88年度營利事業所得稅結算申報，原列報利息收入
    新臺幣（下同）102,979,082元，全年所得額為1,499,999,5
    66元，再審被告初查以行為時再審原告之董事長（下稱前董
    事長）蔡坤明挪用再審原告資金，與再審原告達成協議提供
    股票及不動產設定抵押至民國95年歸還，乃依據營利事業所
    得稅查核準則（下稱查核準則）第36條之1規定，設算利息
    收入227,346,222元，加計巴黎銀行臺中分行利息124元，核
    定利息收入330,325,428元，全年所得額為1,713,159,238元
    。再審原告不服，循序提起行政訴訟，為原審92年度訴字第
    306號判決駁回，提起上訴，經本院93年度判字第19號判決
    （下稱原判決）上訴駁回，再審原告猶未甘服，遂以原判決
    有行政訴訟法第273條第1項第1款再審事由，提起再審之訴
    ，亦經本院94年度判字第1861號判決（下稱原再審判決）駁
    回，再審原告仍不服，復本於行政訴訟法第273條第1項第1
    款事由，提起本件再審之訴。經核再審狀及再審補充理由（
    一）（二）（三）各書狀所陳各節，無非一再就其之前對本
    院原判決提起再審之訴所已主張之事由，復以同一原因事實
    ，重複主張再審原告前董事長蔡坤明挪用再審原告資金，作
    為買賣股票或清償個人債務之用，經臺灣高等法院臺中分院
    90年度上重字第26號刑事判決從一重依違反修正前證券交易
    法第171條之罪處有期徒刑2年，緩刑5年確定在案，該判決
    外觀形式上雖無侵占罪名，但實質上存在之事實，含有侵占
    之行為，原再審判決認無93年1月2日修正公布之營利事業所
    得稅查核準則第36條之1但書規定：「但如係遭侵占，且已
    依法提起訴訟者，不予計算利息收入課稅。」之適用，違反
    實質課稅原則，適用法規顯有錯誤云云。揆諸首揭說明，難
    認合法。另再審原告主張原再審判決不備理由部分，查判決
    理由是否不備，屬可否上訴問題，尚難執為提起再審之訴事
    由，此部分應併駁回。至於再審原告本於行政訴訟法第273
    條第1項第14款事由提起再審之訴部分，另由本院裁定移送
    臺中高等行政法院，附此明。
三、依行政訴訟法第278條第1項、第104條、民事訴訟法第95條
    、第78條，裁定如主文。
中    華    民    國    97    年    3     月    20    日
                    最高行政法院第三庭
                        審判長法官  黃  璽  君
                              法官  黃  清  光
                              法官  鄭  忠  仁
                              法官  黃  本  仁
                              法官  吳  東  都
以  上  正  本  證  明  與  原  本  無  異
中    華    民    國    97    年    3     月    21    日
                              書記官  彭  秀  玲


司法院資訊處製作；財團法人民間司法改革基金會備份。
